【裁判字號】    97,裁,3886
【裁判日期】    970807
【裁判案由】    勞保
【裁判全文】
最  高  行  政  法  院  裁  定
                                      97年度裁字第3886號
上  訴  人  甲○○
被 上訴 人  勞工保險局
代  表  人  乙○○
                          送達代收人  丙○○
上列當事人間勞保事件，上訴人對於中華民國97年5月8日臺北高
等行政法院96年度訴字第3332號判決，提起上訴，本院裁定如下
：
    主  文
上訴駁回。
上訴審訴訟費用由上訴人負擔。
    理  由
一、按對於高等行政法院判決之上訴，非以其違背法令為理由，
    不得為之，行政訴訟法第242條定有明文。依同法第243條第
    1項規定，判決不適用法規或適用不當者，為違背法令；而
    判決有同條第2項所列各款情形之一者，為當然違背法令。
    是當事人對於高等行政法院判決上訴，如依行政訴訟法第24
    3條第1項規定，以高等行政法院判決有不適用法規或適用不
    當為理由時，其上訴狀或理由書應有具體之指摘，並揭示該
    法規之條項或其內容；若係成文法以外之法則，應揭示該法
    則之旨趣；倘為司法院解釋或本院之判例，則應揭示該判解
    之字號或其內容。如以行政訴訟法第243條第2項所列各款情
    形為理由時，其上訴狀或理由書，應揭示合於該條項各款之
    事實。上訴狀或理由書如未依此項方法表明，或其所表明者
    與上開法條規定不合時，即難認為已對高等行政法院判決之
    違背法令有具體之指摘，其上訴自難認為合法。
二、本件上訴人對於高等行政法院判決上訴，主張：「原判決認
    定其子朱景麟於95年7月11日經寬鴻興業有限公司為其加保
    時，已處於病危狀態，無法從事勞務活動，而維持被上訴人
    取消朱景麟勞工保險被保險人之資格及否准補發上訴人死亡
    給付差額之行政處分。但其子朱景麟在當時仍有從事勞務活
    動之能力，原判決事實認定有誤」等語，據為指摘原判決違
    背法令之依據。然其前揭上訴理由，無非係就原審取捨證據
    、認定事實之職權行使，所為之空泛指摘（即就原審已論斷
    者，泛言未論斷；就原審所為論斷，泛言其論斷矛盾），亦
    未具體指明原判決之法律適用，有何具體錯誤，不符合「具
    體表明」原判決「不適用法規、適用法規不當、或有行政訴
    訟法第243條第2項所列各款情形」之上訴合法門檻，難認對
    該判決之如何違背法令已有具體之指摘。事實上前開朱景麟
    之僱主寬鴻興業有限公司，其負責人朱永寬為朱景麟之父，
    原判決配合其他病歷事證，而為以上之事實認定，與日常經
    驗法則無違，上訴人對此心證形成過程為空泛之指摘。依首
    開規定及說明，應認其上訴為不合法。
三、據上論結，本件上訴為不合法。依行政訴訟法第249條第1項
    前段、第104條、民事訴訟法第95條、第78條，裁定如主文
    。
中    華    民    國    97    年    8     月    7     日
                    最高行政法院第一庭
                        審判長法官  鄭  淑  貞
                              法官  黃  淑  玲
                              法官  劉  介  中
                              法官  鄭  小  康
                              法官  帥  嘉  寶
以  上  正  本  證  明  與  原  本  無  異
中    華    民    國    97    年    8     月    8     日
                              書記官  莊  俊  亨


司法院資訊處製作；財團法人民間司法改革基金會備份。
